【裁判字號】    92,易,314
【裁判日期】    921002
【裁判案由】    恐嚇
【裁判全文】
臺灣士林地方法院刑事判決                          九十二年度易字第三一四號
    聲  請  人  臺灣士林地方法院檢察署檢察官
    被      告  甲○○
右列被告因恐嚇案件，經檢察官聲請簡易判決處刑（九十二年度偵緝字第九一號），
本院士林簡易庭認不宜以簡易判決處刑（九十二年度士簡字第三三一號），改依通常
程序判決如左：
    主  文
甲○○以加害身體之事，恐嚇他人致生危害於安全，處拘役貳拾日，如易科罰金以
佰元折算壹日。
    事  實
甲○○與乙○○係朋友關係，因懷疑乙○○曾向連海金密告其與連海金之妻交往之事
，致其遭連海金毆打，於九十一年九月十三日十七時許，在臺北汐止市○○街一號對
面豪倫西服店前遇路過之乙○○，竟即怒向乙○○接續二次恫稱：「妳給我小心一點
，我要找妳算帳」等語，使乙○○心生畏懼，致生危害於安全。案經乙○○訴由臺北
縣政府警察局汐止分局報請臺灣士林地方法院檢察署檢察官偵查後，聲請以簡易判決
處刑。
    理  由
一、訊據被告甲○○固矢口否認有右揭恐嚇危害安全之犯罪事實，辯稱伊當天只是拜
    託告訴人乙○○如有見到伊大哥，請告訴人通知伊大哥回家，因伊大哥與告訴人
    同居已一、二年未回家，伊大嫂及母親均託伊向告訴人表示要大哥回家，伊並未
    恐嚇告訴人云云。然查：被告於前揭時、地偶遇路過之告訴人，即向告訴人怒稱
    因告訴人向案外人連海金密告伊與連海金之妻的關係，害伊差點被連海金打死，
    告訴人要小心一點，伊要找告訴人算帳恐嚇言語，告訴人並因此即心生畏懼等情
    ，迭據告訴人於警詢、偵查及本院審理時指證甚明。被告雖以前詞置辯，惟被告
    平時有事即得打電話聯絡其大哥，其亦曾數次至告訴人店內向大哥收錢等節，已
    經被告在本院審理時所自承（見本院九十二年九月十八日審判筆錄第十頁），衡
    情若被告亟需找尋離家甚久之大哥返家，或由電話聯繫，或親至告訴人店內勸說
    ，均非難事，何有透過告訴人轉知之必要？被告辯稱伊當日僅拜託告訴人轉知伊
    大哥回家云云，已難盡信屬實。又被告復自承原即認識案外人連海金、蘇美柳夫
    妻，九十一年八月間確遭連海金毆打，嗣後並已和解之事實，但經本院質之被毆
    緣故，被告卻堅稱不知為何被打，連海金也未說明原因云云，以被告與連海金夫
    婦原屬舊識，則連海金豈可能毫無緣由即出手毆打被告，被告又怎可能在嗣後和
    解時全不追究遭毆細故便願接受和解，顯見被告乃刻意隱瞞遭連海金毆打之原因
    ，由此已徵告訴人指述被告恐嚇告訴人之動機，乃因被告與連海金之妻交往此不
    名譽之原因而遭連海金毆打，又懷疑告訴人密告而遷怒告訴人之說，應非虛妄；
    參諸告訴人平日與被告僅屬路上會打招呼之淺識，此除據告訴人陳明在卷外，並
    為被告所不爭，縱告訴人有被告所辯與其大哥同居之事，當不致因此即與被告有
    所怨隙，再審酌告訴人於兩人在汐止市○○街碰面後數小時內，即赴警局報案對
    被告提出恐嚇告訴，到本院審理時，告訴人更表示不論判決為何，為彼本身及家
    人安全之故，均要請求保護令之保護等語，核此請求固屬民事保護令之聲請，非
    本件刑事案件所應審酌，況告訴人與被告未必有家庭暴力防治法上之家庭成員關
    係，縱依法聲請亦難有理由，但若非被告確有對告訴人為前開恐嚇行為，致令告
    訴人心生畏懼，有速尋公權力保護之急，告訴人豈會將被告尋覓大哥單純之舉刻
    意誣陷為恐嚇之罪行。是故，綜衡上情，本院認告訴人關於被告恐嚇之指訴，應
    堪信與事實相符，被告所辯無非臨訟杜撰之詞，難以採信，其事證明確，犯行堪
    以認定。至公訴人蒞庭時聲請傳訊證人乙○○之子到庭作證，惟因被告犯罪事證
    已臻明確，且告訴人乙○○之子案發當時僅騎車路過該地，相距尚有近五十公尺
    之遙，業據告訴人陳明，則該告訴人之子是否親耳聽聞被告對告訴人恐嚇之言語
    ，並非無疑，核無傳訊調查之必要，附以敘明。
二、核被告所為，係犯刑法第三百零五條之恐嚇危害安全罪，被告在同一時間、地點
    對告訴人乙○○二次恫稱「妳給我小心一點，我要找妳算帳」恐嚇之言語，顯係
    同一恐嚇犯意下所為之接續行為，屬接續犯，應只論以一罪。爰審酌被告因懷疑
    告訴人係密告害其被毆之人而出言恐嚇之犯罪動機，及其與被害之告訴人平日之
    關係，該恐嚇言語客觀上足以肇致一般人心理畏懼之程度，與告訴人確因此感到
    畏懼之危害，及被告之品行、智識程度，犯罪後猶飾詞圖辯等一切情狀，量處如
    主文所示之刑，並諭知易科罰金之折算標準。
據上論斷，應依刑事訴訟法第四百五十二條、第二百九十九條第一項前段，刑法第三
百零五條、第四十一條第一項，罰金罰鍰提高標準條例第一條前段、第二條，判決如
主文。
本案經檢察官張紜瑋到庭執行職務
中      華      民      國    九十二    年      十      月      二      日
                                  臺灣士林地方法院刑事第四庭
                                      審判長法  官  謝  靜  恒
                                            法  官  何  信  慶
                                            法  官  梁  哲  瑋
右正本證明與原本無異。
如不服本判決，得自判決送達之日起十日內，向本院提起上訴。
                                            書記官  陳  美  英
中      華      民      國    九十二    年      十      月      三      日
附錄本案論罪科刑法條：
刑法第三百零五條
以加害生命、身體、自由、名譽、財產之事，恐嚇他人致生危害於安全者，處二年以
下有期徒刑、拘役或三百元以下罰金。


司法院資訊處製作；財團法人民間司法改革基金會備份。
